臺灣臺北地方法院民事判決　　　　　　95年度重勞訴字第26號
原　　　告　戊○○
　　　　　　丙○○
　　　　　　乙○○
　　　　　　己○○
　　　　　　庚○○
　　　　　　辛○○
　　　　　　丁○○
　　　　　　　　　　　　號
共　　　同
訴訟代理人　陳志勇律師
複代理　人　莊志成律師
　　　　　　謝碧鳳律師
被　　　告　榮民工程股份有限公司
法定代理人　甲○○
訴訟代理人　陳文靜律師
　　　　　　劉志鵬律師
複代理　人　黃朝琮律師
上列當事人間給付薪資事件，本院於民國96年3月20日言詞辯論
終結，判決如下：
    主      文
被告應給付原告丙○○新臺幣壹拾萬柒仟伍佰肆拾元、原告乙○○新臺幣壹拾壹萬伍仟壹佰肆拾貳元、原告己○○新臺幣玖萬
柒仟佰拾肆元、原告庚○○新臺幣玖萬肆仟捌佰拾肆元、
原告辛○○新臺幣玖萬柒仟佰零壹元、原告丁○○新臺幣壹拾
萬柒仟玖佰壹拾玖元，及均自民國九十五年六月三十日起至清償
日止，按年息百分之五計算之利息。
被告應給付原告戊○○新臺幣捌萬陸仟貳佰壹拾肆元。
被告應自民國九十五年六月一日起至原告戊○○復職日止，按月
於每月八日給付原告戊○○新臺幣萬零壹佰零陸元，及各自次
月九日起至清償日止，按年息百分之五計算之利息。
原告其餘之訴駁回。
訴訟費用由被告負擔六分之一，原告戊○○負擔十二分之一，餘
由原告丙○○、乙○○、己○○、庚○○、辛○○、丁○○各負
擔八分之一。
本判決第一項得假執行。但被告如以新臺幣壹拾萬柒仟伍佰肆拾
元為原告丙○○、新臺幣壹拾壹萬伍仟壹佰肆拾貳元為原告乙○○、新臺幣玖萬柒仟佰拾肆元為原告己○○、新臺幣玖萬
肆仟捌佰拾肆元為原告庚○○、新臺幣玖萬柒仟佰零壹元為
原告辛○○、新臺幣壹拾萬柒仟玖佰壹拾玖元為原告丁○○供擔
保後，得免假執行。
本判決第二項於原告戊○○以新臺幣萬元供擔保後，得假執行
。但被告如以新臺幣捌萬陸仟貳佰壹拾肆元供擔保後，得免假執
行。
本判決第三項於每屆滿壹個月，原告戊○○以新臺幣壹萬壹仟元
供擔保後，就該月請求之金額得假執行。但被告如以新臺幣萬
零壹佰零陸元供擔保後，就該月請求之金額，得免假執行。
原告其餘假執行之聲請駁回。
    事實及理由
一、原告聲明：被告應給付原告戊○○新臺幣（下同）1,474,20
    8元，及自起訴狀繕本送達翌日起至清償日止，按週年利率5
    %計算之利息；被告應自民國95年6月1日起至原告戊○○復
    職日為止，按月於每月8日給付原告戊○○64,096元，及自
    每月9日起至清償日止，按週年利率5%計算之利息；被告應
    給付原告丙○○、乙○○、己○○、庚○○各1,474,208元
    ，及自起訴狀繕本送達翌日起至清償日止，按週年利率5%計
    算之利息；被告應給付原告辛○○、丁○○各1,426,667元
    ，及自起訴狀繕本送達翌日起至清償日止，按週年利率5%計
    算之利息；願供擔保，請准宣告假執行。並陳述：
    （一）原告等受僱為被告公司員工，擔任隊員一職，負責鐵
          工工作，而原告戊○○、林仁、德乙○○、己○○、
          庚○○之原領薪資為65,096元，原告辛○○、丁○○
          之原領薪資則為62,029元。
    （二）被告為規避勞動基準法規定雇主支付資遣費或退休金
          之強制責任，乃分別與原告訂定3個月、6個月、9個
          月、1年等之勞動契約，於契約期滿後再不斷續約。
          被告於93年6月底以原告等所簽訂之定期僱傭契約期
          滿後，被告並無再續約，而以「契約期滿」解僱原告
          等，拒絕原告等提供勞務．惟被告與原告簽訂所謂「
          特定性工作」契約，並非就工程完工日或預期工程完
          工之期間簽定之契約，與勞動基準法施行細則第6條
          規定特定性工作，係指可在特定期間完成之非繼續性
          工作之「可特定性期間」不符，且被告與原告等連續
          簽約僱傭期間達13年多之久，原告所擔任之工作為鐵
          工工作，均有繼續性，亦與特定性工作須「非繼續性
          」之要件不符，是原告等與被告簽訂之「定期契約」
          關係期間之約定應屬無效，兩造間確有不定期之勞動
          關係存在。
    （三）被告違法開除原告等，以調配通知解僱原告，並核發
          職工離職證明書，除表示契約期滿解僱原告外，並命
          原告等辦妥離職手續，且對原告等屢次要求回覆工作
          ，均予拒絕，足見被告確有拒絕原告提供勞務之情事
          ，應認被告受領勞務遲延，依民法第487條規定，原
          告除無補服勞務之義務外，並得向被告請求自93年7
          月1日至95年5月31日止報酬，爰請求如聲明所示等語
          。
二、被告聲明：原告之訴駁回；如受不利判決，願供擔保，請准
    宣告免為假執行。並陳述：
    （一）被告係因政府公營事業民營化政策而於87年6月29日
          依公司法相關規定經核准設立登記，而就原行政院國
          軍退除役官兵輔導委員會榮民工程事業管理處（下稱
          退輔會榮工處）所承攬之部分工程合約及勞工之僱傭
          契約即轉讓與被告，至於原退輔會榮工處之單位仍存
          在，並未裁撤。
    （二）被告因特定工程之需要而僱用勞工，對於較需團隊合
          作之工作，被告會依勞工技術之不同分為數個團隊（
          例如鐵工班、木工班，原告等即為鐵工班第45分隊）
          ，各分隊有一分隊長（原告辛○○即擔任45分隊之分
          隊長），負責與被告接洽交辦業務，及辦理計價、請
          款等作業。以原告之45分隊為例，被告承攬特定工程
          後，於不同進度中可能會有不同階段之鐵工工作，被
          告將一個階段之工作交辦給鐵工班，鐵工班接受交辦
          工作後，其工資之計算則以該交辦工作每月實際工作
          項目及數量乘以交辦單價後，再由分隊依個人出工狀
          況分配而得，簡言之，係依工作進度按月計價、實作
          結算、領取工程款再分配給該組隊員，與承攬頗為相
          似。
    （三）以原告所屬之鐵工班而言，原告等人於93年6月23日
          交辦工程收尾完成後，辦理計價，原告並依出工狀況
          提出「隊員交辦工程計價工資通知單」自行分配每位
          隊員之工資，再經被告審核通過後始核發，對於有爭
          議之施作數量，雙方亦會另行協商。93年6月底，因
          「交辦工作」完成，且被告剩餘之工作對「鐵工」之
          需求有限的情形下，故於原告戊○○、丙○○、林仁
          壽、己○○、庚○○、丁○○的定期契約屆滿後即為
          終止。至於原告辛○○，被告於其定期契約屆滿前曾
          詢問其有無另簽定期契約至他處工作之意願，惟簡連
          發表要與其他隊員同進退，故拒絕被告之邀約。原告
          等人於93年6月30日契約屆滿終止後，對該終止均無
          爭執，亦未向被告為任何主張提供勞務之意思表示，
          迄一年餘以後之94年12月底，被告突接獲原告等人所
          發，請求被告「派遣相關鐵工工項之交辦工作」的函
          文，惟兩造間既為特定性工作定期契約，於交辦工作
          完成，定期契約屆滿後，自不得強要求被告一定要再
          去承攬鐵工工作交辦與原告。
    （四）退輔會榮工處早期即有於特定性工作定期契約之契約
          期限約定為「至工程結束日」，然因勞工對「工程結
          束日」的意義屢生爭議，甚至涉訟，為避免遭誤解，
          故嗣後大多直接以特定之起迄日作為約定，如困簽訂
          之定期契約屆滿後，該工程尚未結束，且該工程仍有
          需要此技術之勞工者，經徵求勞工同意，雙方則會重
          新簽訂一個新的特定性工作定期契約，迄該工程結束
          或不需要此技術之勞工為止。假設這個特定性工作定
          期契約屆滿時該工地已無此類勞工之需求，而同時或
          嗣後被告他處工程有同種類勞工之需求者，被告亦可
          能會依需求先洽詢曾合作過之勞工，詢問其意願，再
          由他工程之負責單位與該勞工簽訂特定性工作定期契
          約。惟假設其他工程亦無此類技術勞工之需求者，因
          已無工作標的，則被告即於定期契約屆滿後終止。原
          告等定期契約已載明承辦「台北捷運系統CN252標工
          程」，該等契約均係就特定之捷運工程所簽訂之特定
          性定期契約，而捷運工程本即有完工之日，並非繼續
          性之工作，原告等不得因特定性工程之工期較長，即
          主張該特定性定期契約之約定無效。原告等實已明知
          係因被告之特定工程所需而受僱，且雙方係簽訂「特
          定性工作定期契約」，期滿契約自動終止，故原告等
          辯稱兩造間應為不定期契約云云，實無足採。
    （五）退步言之，縱認兩造間之僱傭關係仍存在，惟原告等
          於93年6月30日迄94年12月底期間，從未向被告主張
          欲提供勞務，被告自不負受領勞務遲延之責。再者，
          原告辛○○已於93年6月間明白拒絕與被告成立僱傭
          關係，故原告辛○○更不得於事後又主張被告受領遲
          延應給付工資。又原告等人之工資計算標準，係依原
          告等人接受交辦之鐵工工作的工程款而定，假設被告
          已無鐵工工作交辦給原告等人，原告等人即無工資得
          為領取，或至予僅能領取法定基本工資（即15,840元
          ）。而原告等於93年、94年間曾在第三人處提供勞務
          ，依民法第487條但書規定，得由報酬額內扣除。
三、兩造不爭執之事項：
    原告等受僱於被告，並分別與被告簽立數次期限為3個月、6
    個月、9個月或1年之僱傭契約，最後一次簽立之僱傭契約均
    記載僱傭期限至93年6月30日止。
四、得心證之理由：
    原告等主張受僱於被告，並分別與被告簽立數次期限為3個
    月、6個月、9個月或1年之僱傭契約，最後一次簽立之僱傭
    契約均記載僱傭期限至93年6月30日止等情，有原告等提出
    之被告僱用定期勞動工契約書附卷可稽（見本院95年度北勞
    調字第110號民事聲請事件卷宗第21頁至第63頁），復為兩
    造所不爭執，堪信為真正。惟原告等主張兩造間係成立不定
    期僱傭契約，被告自93年7月1日起拒絕原告等提供勞務而受
    領勞務遲延，應給付自93年7月1日起至95年5月31日止或至
    復職日止之薪資，則為被告所否認，並以前揭情詞置辯。是
    本件本院應審究為：兩造間僱傭契約係定期或不定期？原告
    辛○○有無終止僱傭契約？原告等之薪資為多少？被告自何
    時起拒絕原告等提供勞務而受領勞務遲延？原告等於第三人
    處服勞務應予扣除之薪資為多少？以下分述之：
    （一）兩造間僱傭契約係定期或不定期？
          １、按勞動契約分為定期契約與不定期契約。臨時性
              、短期性、季節性及特定性工作得為定期契約；
              有繼續性工作為不定期契約。又臨時性工作，係
              指無法預期之非繼續性工作，其工作期間在6個
              月以內者；短期性工作，係指可預期於6個月內
              完成之非繼續性工作；季節性工作，係指受季節
              性原料、材料來源或市場銷售影響之非繼續性工
              作，其工作期間在9個月以內者；特定性工作，
              係指可在特定期間完成之非繼續性工作，此觀之
              勞動基準法第9條第1項、勞動基準法施行細則第
              6條規定自明。換言之，必須為臨時性、短期性
              、季節性或特定性之工作，且非繼續性工作，始
              得為定期契約，除此之外，均為不定期性契約。
              是以，兩造間僱傭契約究係為定期契約或不定期
              契約，應依契約內容及性質，是否具繼續性為判
              斷標準，不受勞動契約簽訂形式之拘束。
          ２、查依原告等所提出兩造簽立之僱用定期契約人員
              契約書所載內容，兩造之僱傭契約均訂有1年或3
              個月、6個月、9個月之僱傭期限，故單由契約形
              式觀之，兩造之僱傭契約似為定期契約。惟綜觀
              兩造所簽立之各次契約書內容，原告戊○○與被
              告簽訂之93年1月1日起至93年3月31日止及93年4
              月1日起至93年6月30日止之契約書（見上開民事
              聲請事件卷宗第25頁、第57頁）；原告丙○○與
              被告簽訂之93年1月1日起至93年3月31日止及93
              年4月1日起至93年6月30日止之契約書（見上開
              民事聲請事件卷宗第32頁、第58頁）；原告林仁
              壽與被告簽訂之91年10月2日起至92年4月1日止
              、92年4月2日起至92年7月1日止、93年1月1日起
              至93年3月31日止及93年4月1日起至93年6月30日
              止之契約書（見上開民事聲請事件卷宗第34頁至
              第36頁、第59頁）；原告己○○與被告簽訂之93
              年1月1日起至93年3月31日止及93年4月1日起至9
              3年6月30日止之契約書（見上開民事聲請事件卷
              宗第41頁、第60頁）；原告庚○○與被告簽訂之
              93年1月1日起至93年3月31日止及93年4月1日起
              至93年6月30日止之契約書（見上開民事聲請事
              件卷宗第52頁、第61頁）；原告辛○○與被告簽
              訂之93年1月1日起至93年3月31日止及93年4月1
              日起至93年6月30日止之契約書（見上開民事聲
              請事件卷宗第46頁、第62頁）；原告丁○○與被
              告簽訂之91年10月2日起至92年4月1日止、92年4
              月2日起至92年7月1日止、93年1月1日起至93年3
              月31日止及93年4月1日起至93年6月30日止之契
              約書（見上開民事聲請事件卷宗第54頁至第56頁
              、第63頁）均記載被告係因承辦「各捷運工程及
              大樓工程」而僱用原告擔任隊員工作等語，是由
              上開契約文字用語泛指各項工程，足見被告並非
              因承攬特定工程而於特定時間有僱用原告之必要
              ，與特定性工作之定期契約性質顯有不符。
      　　３、按以勞雇地位而言，勞工顯然居於相對劣勢，難
              與雇主有公平協商之空間，尤以我國關於勞雇團
              體協約及相關配套措施之運作，尚非常見，實難
              期個別勞工可與雇主就締約條件為對等談判。況
              為規定勞動條件最低標準，保障勞工權益，加強
              勞雇關係，促進社會與經濟發展，特制定勞動基
              準法，雇主與勞工所訂勞動條件，不得低於勞動
              基準法所定之最低標準，勞動基準法第1條第1項
              前段、第2項分別定有明文。申言之，勞動基準
              法對於勞動契約、工資、工作時間、休息、休假
              、童工、女工、退休、職業災害、技術生、工作
              規則等事項，均有最低標準之規定，倘雇主與勞
              工所訂之勞動條件，低於勞動基準法揭示之最低
              標準，違反部分應屬無效，即勞動基準法第1條
              第2項之規定，應屬強制規定，此乃因勞工與雇
              主相較，顯居於弱勢地位，故有賴勞動基準法之
              最低標準保障，以避免出現勞力剝削、不公平之
              情況發生。又按定期之勞動契約，係有一定之存
              續期間，於契約期滿或契約目的完成時，勞雇關
              係即已終了，而不定期之勞動契約，則無一定之
              存續期間，必待一定條件之發生，始得終止勞雇
              關係。揆諸勞動基準法相關規定，定期之勞動契
              約，於契約期間屆滿而勞雇關係終了，雇主不必
              發給勞工資遣費或退休金。而不定期之勞動契約
              ，於勞雇關係終了時，雇主則須依照勞動基準法
              相關規定，發給勞工資遣費或退休金。顯而易見
              者，除非屬特殊情況，不定期之勞動契約較有利
              於勞工，定期之勞動契約較不利於勞工。至於雇
              主雖因不定期之勞動契約須負擔勞工之資遣費或
              退休金，但雇主得基於勞力成本之轉嫁、獲取穩
              定且技藝成熟之勞工等等有利因素，而為調節沖
              抵，故定期或不定期之勞動契約，對於雇主而言
              ，利害關係不若勞工明顯。因之，除非屬於勞動
              基準法明定得為定期勞動契約之工作，均應屬於
              不定期勞動契約之工作，雇主與勞工就勞動基準
              法不得為定期勞動契約之工作，簽訂定期之勞動
              契約，係屬違反勞動基準法第1條第2項規定，應
              認勞雇間約定之期間，依法無效，仍應視為不定
              期之勞動契約。本件兩造間僱傭契約乃被告提出
              之定型化契約，以兩造間之地位而言，原告等顯
              然居於劣勢，並無變更契約條款之權利，而被告
              與原告等簽立定期契約，目的僅在免除或限制原
              告等行使勞動基準法上資遣費、退休金之權利，
              該僱傭契約內容、性質與勞動基準法所定之臨時
              性、短期性、季節性、特定性之定期契約顯不相
              同，揆諸前開說明，兩造僱傭契約有關期間之約
              定應屬無效，兩造間僱傭契約應認係不定期契約
              。
    （二）原告辛○○有無終止僱傭契約？
          查被告雖舉原告辛○○於93年6月17日書立之報告而
          辯稱原告辛○○已拒絕與被告成立僱傭契約，不得再
          主張被告受領遲延云云，並提出報告書一份為證（見
          本院卷第25頁）。惟兩造間僱傭契約係不定期契約已
          如前述，則兩造間僱傭契約當無至93年6月30日屆滿
          而須再行續約之必要，故審究上開報告書真義，應係
          原告辛○○所為無庸再行續約之意思表示，並非終止
          僱傭契約之意思表示，故被告上開辯稱應非可採。
    （三）原告等薪資為多少？
          原告戊○○、丙○○、乙○○、己○○、庚○○主張
          每月薪資各為64,096元，原告辛○○、丁○○主張每
          月薪資各為62,029元，並提出92年7月1日薪資通知單
          為證（見上開民事聲請事件卷宗第18頁），被告對於
          上開文書真正並不爭執，惟辯稱應以最低基本薪資
          15, 840元計算原告等薪資云云，因兩造間對於原告
          等薪資計算標準仍有爭議，本院分就兩造主張審酌如
          下：
          １、原告等雖主張應以92年7月1日之薪資為標準，惟
              此僅為單一月份之薪資，尚難採計認定為原告等
              薪資。
          ２、被告所辯稱之最低基本薪資，與原告等所提出92
              年7月1日之薪資或93年1月份至6月份之平均薪資
              均不相符，亦難作為原告等薪資之計算標準。
          ３、原告等另主張以勞保投保薪資42,000元為計算標
              準，然勞保投保薪資與實領薪資仍不相同，故仍
              非可採認為原告等薪資。
          ４、93年6月30日前6個月即93年1月1日起至同年6月3
              0日止，原告戊○○總計領得180,637元，平均每
              月薪資30,106元（元以下四捨五入，以下同）；
              原告丙○○總計領得186,940元，平均每月薪資3
              1, 157元；原告乙○○總計領得185,856元，平
              均每月薪資30,976元；原告己○○總計領得186,
              940元，平均每月薪資31,157元；原告庚○○總
              計領得185,312元，平均每月薪資30,885元；原
              告辛○○總計領得187,378元，平均每月薪資31,
              230元，原告丁○○總計領得185,315元，平均每
              月薪資30,886元，有兩造各提出之計價工資通知
              單足參（見本院卷第23頁、第62頁），除因四捨
              五入算法導致部分薪資計算差一元外，與原告等
              主張互核相符（見本院卷第54頁、第55頁、第13
              3頁），被告提出之薪資細目一覽表（見本院卷
              第85頁至第91頁）部分有誤，應非可採，至於原
              告等主張應將有爭議部分平均薪資每人398,351
              元列入云云，既與原告等實領金額不符，且該有
              爭議部分已經原告等同意不領取，自不應列入平
              均薪資計算，原告等此部分主張亦非足取。綜上
              ，原告等最近6個月之平均薪資，較之單一月份
              薪資、最低基本薪資或勞保投保薪資為可採，故
              本院認原告等之每月薪資即應以上開計算方式作
              為標準。
    （四）被告自何時起拒絕原告等提供勞務而受領勞務遲延？
          １、按僱用人受領勞務遲延者，受僱人無補服勞務之
              義務，仍得請求報酬，民法第487條定有明文。
              而債權人於受領遲延後，需再表示受領之意，或
              為受領給付作必要之協力，催告債務人給付時，
              其受領遲延之狀態始得認為終了。在此之前，債
              務人無須補服勞務之義務，仍得請求報酬（最高
              法院92年度台上字第1979號判決要旨參照）。
          ２、查被告曾向原告等表示兩造間僱傭契約於93年6
              月30日屆滿，並發給原告等離職證明，此雖為兩
              造所不爭執，惟被告上開行為僅為被告所為僱傭
              期間已屆滿之意思表示，尚難認於斯時原告等有
              提供勞務之意思表示，此由原告等於92年間係向
              本院提起請求被告給付資遣費訴訟亦可資證明（
              見上開民事聲請事件卷宗第71頁至第74頁），是
              故，原告等於94年12月16日、94年12月20日發函
              被告請求交辦工作，應認於此時原告等始為勞務
              提供之意思表示（見本院卷第58頁、第59頁），
              而被告於95年1月2日函覆拒絕原告（見上開民事
              聲請事件卷宗第87頁），亦堪認至94年12月16日
              被告始受領勞務遲延。
    （五）原告等於第三人處服勞務應予扣除之薪資為多少？
          惟按受僱人因不服務或所減省之費用，或轉向他處服
          勞務所取得，或故意怠於取得之利益，僱用人得由報
          酬額內扣除，民法第487條但書定有明文。查原告等
          於94年12月16日至95年5月31日間已至第三人處工作
          ，有原告等提出之明細表及扣繳憑單可稽（見本院卷
          第57頁、第68頁至第80頁），復為被告所不爭執，堪
          認為真正。又觀之上開明細表及扣繳憑單，自95年1
          月至95年5月31日止，總計原告乙○○為52,500元、
          原告己○○為57,500元、原告戊○○為60,500元、原
          告庚○○為58,500元、原告丁○○為56,000元、原告
          辛○○為60,000元、原告丙○○為54,000元。又94年
          度原告等於第三人所獲取之報酬分別為原告乙○○75
          ,000 元、原告己○○396,000元、原告戊○○450,00
          0元、原告庚○○396,000元、原告丁○○150,000元
          、原告辛○○348,000元、原告丙○○240,000元，故
          94年12月16日至94年12月31日止，原告等所獲得之報
          酬應分別為原告乙○○3,226元、原告己○○17,032
          元、原告戊○○19,355元、原告庚○○17,032元、原
          告丁○○6,452元、原告辛○○14,968元、原告林仁
          德10,323元，合計原告等於第三處工作之薪資分別為
          原告乙○○55,726、原告己○○74,532元、原告郭金
          能79,855元、原告庚○○75,532元、原告丁○○62,4
          52元、原告辛○○74,968元、原告丙○○64,323元，
          應於原告等得請求之報酬中扣除。
    （六）綜上所述，兩造間僱傭契約為不定期契約，被告於94
          年12月16日起受領勞務遲延，則自94年12月16日起至
          95年5月31日止共5個月又16/31日，原告戊○○每月
          薪資30,106元，總計可向被告請求之薪資為166,069
          元（30,106×5又16/31）；原告丙○○每月薪資31,1
          57元，總計可向被告請求之薪資為171,866元（31,15
          7×5又16/31）；原告乙○○每月薪資30,976元，總
          計可向被告請求之薪資為170,868元（30,976×5又16
          /3 1）；原告己○○每月薪資31,157元，總計可向被
          告請求之薪資為171,866元（31,157×5又16/31）；
          原告庚○○每月薪資30,885元，總計可向被告請求之
          薪資為170,366元（30,885×5又16/31）；原告簡連
          發每月薪資31,230元，總計可向被告請求之薪資為17
          2, 26 9元（31,230×5又16/31）；原告丁○○每月
          薪資30,886元，總計可向被告請求之薪資為170,371
          元（30,8 86×5又16/31）。又原告等可請求之金額
          扣除於第三人處服勞務所得報酬後，原告戊○○得請
          求之金額為86,214元、原告丙○○為107,543元、原
          告乙○○為115,142元、原告己○○為97,334元、原
          告庚○○為94,834元、原告辛○○為97,301元、原告
          丁○○為109,919元。故原告等此部分請求及加計自
          起訴狀繕本送達被告之翌日即95年6月30日起至清償
          日，按年息5%計算之利息，洵屬有據，應予准許。至
          原告丙○○、乙○○、己○○、庚○○、辛○○、林
          金泉逾此部分之請求，即非正當，應予駁回。又原告
          戊○○請求被告自95年6月1日起至其復職之日止，按
          月於每月8日給付30,106元及各自次月9日起至清償日
          止，按年息5﹪計算之法定遲延利息，即屬有據，得
          予准許，逾此部分，亦屬無據，應予駁回。
五、兩造分別陳明願供擔保，請准宣告假執行及免假執行，就原
    告丙○○、乙○○、己○○、庚○○、辛○○、丁○○勝訴
    部分，核與民事訴訟第389條第1項第5款規定相符，爰依職
    權宣告假執行，並准被告提供相當之金額，予以免假執行之
    宣告。至原告戊○○勝訴部分，爰酌定相當之擔保金額，准
    予兩造假執行及免假執行之宣告。而原告等敗訴部分，渠等
    假執行之聲請均失所依據，應併予駁回。
六、本件事證已臻明確，兩造其餘攻防，核與判決結果不生影響
    ，爰不一一審酌，併此敘明。
七、據上論結：本件原告等之訴為一部有理由，一部無理由，依
    民事訴訟法第79條、第390條第2項、第392條、第389條第1
    項第5款，判決如主文。
中　　華　　民　　國　　96　　年　　4 　　月　　10　　日
                  勞工法庭    法　官　鄭佾瑩
以上正本係照原本作成
如對本判決上訴，須於判決送達後20日內向本院提出上訴狀
中　　華　　民　　國　　96　　年　　4 　　月　　10　　日
                  　　　　　　書記官　方美雲
附錄民事訴訟法第392條
法院得宣告非經原告預供擔保，不得為假執行。
法院得依聲請或依職權，宣告被告預供擔保，或將請求標的物提
存而免為假執行。
依前項規定預供擔保或提存而免為假執行，應於執行標的物拍定
、變賣或物之交付前為之。
